臺灣新竹地方法院民事判決  
109年度訴字第775號
原      告  唐甸崎  
            林慧霞  
            詹郁玲  
            周聯芬  
            仝長松  
            段素芬  
            盧志玲  
            黃鎮康  
            朱曼婷  
            郭景桓  
            葉玉如  
            吳志文  
            陳瑋婷  
            周超霞  
            黃孟達  
            黃梅英  
            周淑貞  
            洪金燕  
            張金水  
            劉茂松  
            朱麗媛  
            陳璧瑩  
            黃黎蓉  
追加原告    新竹山莊家園社區管理委員會

法定代理人  侯健慕  
共      同
訴訟代理人  曾能煜律師
被      告  楊秉禾  
訴訟代理人  苗繼業律師
            吳世敏律師
上列當事人間所有權移轉登記事件，本院於民國110年4月20日言
詞辯論終結，判決如下：
    主  文
被告應將坐落新竹縣○○鄉○○段000○號、門牌號碼新竹縣○○鄉○○路
○號之四層鋼筋混凝土造建物所有權應有部分移轉登記予附表（A
)欄所示之人，應有部分如(H)欄所示。
訴訟費用由被告負擔。
    事實及理由
壹、程序方面
    按訴狀送達後，原告不得將原訴變更或追加他訴，但請求之
    基礎事實同一者，不在此限；被告於訴之變更或追加無異議
    ，而為本案之言詞辯論者，視為同意變更或追加，民事訴訟
    法第255條第1項第2款、第2項分別定有明文。又訴之預備合
    併，有客觀預備合併與主觀預備合併之分，主觀預備合併並
    有原告多數（共同原告對於同一被告為預備之合併）與被告
    多數（同一原告對於共同被告為預備之合併）之類型，其在
    學說及實務上，固因具體個案之不同，各按其性質而持肯定
    說與否定說互見。惟其中原告多數的主觀預備合併之訴，如
    先、備位原告之主張在實質上、經濟上具有同一性（非處於
    對立之地位），並得因任一原告勝訴而達訴訟之目的，或在
    無礙於對造防禦而生訴訟不安定或在對造甘受此「攻防對象
    擴散」之不利益情形時，為求訴訟之經濟、防止裁判矛盾、
    發見真實、擴大解決紛爭、避免訴訟延滯及程序法上之紛爭
    一次解決，並從訴訟為集團之現象暨主觀預備合併本質上乃
    法院就原告先、備位之訴定其審判順序及基於辯論主義之精
    神以觀，自非不得合併提起。於此情形，因先位之訴有理由
    ，為備位之訴之解除條件，其解除條件應以先位之訴判決確
    定時，始為其解除條件成就之時（最高法院94年度台上字第
    283號判決要旨參照）。經查：本件原告唐甸崎等23人
　　原起訴主張就坐落新竹縣○○鄉○○段000○號、門牌號碼新竹縣
    ○○鄉○○路0號之四層鋼筋混凝土造建物（下稱系爭建物），
    與被告間有借名登記關係存在，並於終止借名登記關係後，
    依不當得利返還請求權或原證三協議書之法律關係，請求被
    告將系爭建物移轉登記予原告在內如起訴狀附表一所示之全
    體區分所有權人公同共有。嗣追加新竹山莊家園社區管理委
    員會（下稱家園社區管委會）為備位原告，並依原證三協議
    書第5條約定，追加備位聲明為：「被告應將系爭建物物所
    有權應有部分登記於附表（H）欄所示之人」。經核原告所
    為追加備位原告及備位聲明，與原起訴部分請求之基礎事實
    同一，且訴訟資料得以援用，且經被告無異議而為本案言詞
    辯論（見本院卷第156頁），於法尚無不合，爰予准許，合
    先敘明。
貳、實體方面
一、原告主張：
（一）緣華邦電子股份有限公司（下稱華邦公司）於民國（下同
      ）87年間發起員工自建房屋居住案，計劃興建二個社區，
      由會員成立「華邦安居暨家園計劃委員會」（下稱計劃委
      員會），被告楊秉禾則擔任計劃委員會主委，嗣社區房屋
      興建完畢後，計劃委員會於93年5月15日召開大會決議成
      立「新竹山莊家園社區管理委員會（下稱家園社區管委會
      ）」、「新竹山莊安居社區管理委員會（下稱安居社區管
      委會）」，而原告在內如附表所示之人即為家園社區區分
      所有權人。
（二）系爭建物係家園社區所屬之活動中心，在91年間辦理第一
      次所有權登記時因計劃委員會不具法人資格，故由全體會
      員以借名方式委請被告擔任登記名義人，嗣計劃委員會分
      成家園社區管委會、安居社區管委會後，系爭建物之權利
      義務即由家園社區所屬全體區分所有權人承受，惟因兩造
      間存在其他款項支付爭議，故被告遲未將系爭建物移轉登
      記予原告名下，原告即於99年間訴請被告應將系爭建物移
      轉登記至家園社區管委會名下，該案判決認「計劃委員會
      全體會員間係普通合夥關係」、「系爭建物乃計劃委員會
      全體投資會員公同共有之合夥財產」、「全體會員與被告
      間成立借名登記關係，家園社區管委會因受讓系爭建物之
      法律關係，故得終止借名登記關係，請求被告為所有權移
      轉登記」，惟判決認系爭建物在言詞辯論終結前仍遭法院
      查封，被告有給付不能之情事，判決駁回原告之請求，本
      件爭議因此暫時擱置。
（三）兩造間之款項支付爭議嗣經臺灣高等法院106年度重上更
      一字第133號判決（下稱前案判決）確定後，兩造於108年
      間簽署協議書，被告同意於判決命給付之款項後，將系爭
      建物辦理返還登記予原告公同共有。查原告已於109年5月
      間清償協議書所示全部款項，惟於詢問竹東地政事務所應
      如何辦理系爭建物之公同共有登記時，地政事務所答稱略
      ：「公同共有之法律關係不得自行創設，本所難以判斷原
      告是否為合夥關係，無法以原證三協議書向本所申辦系爭
      建物之所有權予原告全體公同共有之方式為之，須透過法
      院判決方可辦理移轉登記…」等語，導致兩造間無法自行
      辦理移轉登記。查前案判決內容與本件之請求相同，僅因
      當時系爭標的物遭查封，被告因給付不能，而遭駁回，前
      案判決於本件具有爭點效。原告唐甸崎等23人均為家園社
      區之區分所有權人，與附表所示之社區住戶均合法繼受計
      劃委員會全體會員間之合夥關係及借名登記之法律關係，
      原告自得依民法第828條第2項準用同法第821條規定，請
      求被告將系爭建物所有權移轉登記予全體區分所有權人公
      同共有。爰依借名關係消滅後之返還請求權或不當得利返
      還請求權或協議書內容，請求鈞院擇一判決被告應將系爭
      建物移轉登記予原告在內如附表（G）欄所示之人公同共
      有。
（四）退步言之，倘鈞院認為先位聲明無理由，則依協議書第5
      條約定：「乙方（即備位原告）清償第三期款項後，甲方
      （即被告）同意依乙方指示將系爭建物移轉登記於乙方所
      指定之第三人或區分所有權人或登記為公同共有…」等語
      ，查家園社區管理委員會既已清償協議書所示款項，自得
      請求被告將系爭建物移轉登記予社區之全體區分所有權人
      ，爰依法追加家園社區管委會為原告，並依原證三協議書
      第5條約定請求被告應將系爭建物之所有權移轉登記予附
      表（H）欄所示之人。
（五）為此聲明：
　１、先位聲明：被告應將系爭建物所有權一分之一移轉登記予
      原告在內如附表(G)欄所示之人公同共有一分之一。
  ２、備位聲明：被告應將系爭建物所有權應有部分移轉登記   
     予附表(H)所示之人。
二、被告則以：
（一）系爭建物係於八十幾年間華邦公司員工間自主發起集體籌
      資購地建屋計劃，依照購地的區域，計畫初期成立兩個組
      織，一個是安居計劃，另一個是家園計劃，參與該計劃成
      員間之權利義務則是由「團體協議」互相約定，並在參與
      成員間推選同為參與成員之人擔任無給職之委員，協助會
      員執行購地建屋計劃；而在84年間，參與安居及家園計劃
      之成員共同決議將兩計劃合併，進入整地與興建階段，成
      立計劃委員會，並推舉被告擔任無給職之「計劃委員會」
      主任委員；而系爭建物是在家園計劃中被規劃為社區活動
      中心，系爭建物在建造完成後即登記在被告名下；而後計
      劃委員會在階段性任務完成之際，計劃委員會之會員在93
      年5月15日召開會員大會，會議中決議成立「安居社區」
      及「家園社區」兩個管理委員會，除由此兩個新成立之管
      理委員會繼續完成未完成之興建計劃外，並請計劃委員會
      與此二新成立之管理委員會組織進行交接，而系爭建物應
      交付與家園社區管委會管理。原告起訴時就系爭建物之興
      建起源認係在87年間由華邦公司發起員工自建，而後由參
      與會員成立計劃委員會並由被告擔任主任委員一事，係有
      誤解。
（二）本件原告雖都是屬於家園社區管委會所管理社區內之區分
      所有權人，但依據本件原告提出作為請求權基礎之原證三
      協議書第5條，原告應提供本件將系爭建物決定登記為社
      區全體區分所有權人之家園社區管委會或區分所有權人之
      會議紀錄作為合法性之依據；同時針對移轉所有權行為所
      產生之一切費用及稅捐除應依據協議書第5條規定由家園
      社區管委會負擔外，也請原告依據協議書第6條規定確認
      應繳納之稅捐，特別是若以判決作為登記名義時，因登記
      為系爭建物之公同共有人並非全部均列為原告，且協議書
      之當事人亦非為原告，是否會因此有「贈與」之疑慮而產
      生額外之稅捐，也請原告應事前確認，以免衍生糾紛等語
      。
三、得心證之理由：
（一）原告主張華邦公司員工於八十年間發起集體籌資購地建屋
      計劃，並由會員組成計劃委員會，負責規劃、審核及執行
      該計劃之一切事宜，以達全體會員購地建屋自住之目的。
      而被告經選任為計劃委員會主任委員，系爭建物為家園計
      劃中之社區活動中心，並以被告為起造人興建完成後借用
      被告名義登記。嗣計劃委員會於93年5月15日召開會員大
      會，會議中決議成立「安居社區管理委員會」及「家園社
      區管理委員會」，系爭建物之權利義務即由家園社區所屬
      全體區分所有權人承受。又家園社區管委會曾於98年10月
      19日以新竹英明街郵局第1214號存證信函通知被告終止其
      等間之信託或借名登記關係，嗣訴請被告應將系爭建物所
      有權移轉登記至家園社區管委會名下，案分本院99年度訴
      字第98號所有權移轉登記事件，經本院認定「華邦安居暨
      家園計劃」之全體投資會員間為合夥關係，系爭建物屬全
      體會員公同共有之合夥財產，「華邦安居暨家園計劃」之
      全體投資會員與被告間成立借名登記關係，家園社區管委
      會因受讓系爭標的之法律關係，故得終止借名登記關係，
      請求被告為所有權移轉登記。惟因系爭建物於訴訟中為新
      竹行政執行署查封而有給付不能之情事，故駁回家園社區
      管委會請求被告移轉系爭建物所有權予家園社區全體區分
      所有權人之訴。嗣原告家園社區管委會與被告於108年間
      簽立系爭協議書，雙方同意依臺灣高等法院106年度重上
      更(一)字第133號確定判決，由原告家園社區管委會給付
      被告6,997,036元及自103年4月25起至清償日止，按年息
      百分之5計算之利息；被告應於原告家園社區管委會清償
      後，將系爭建物移轉登記於家園社區管委會所指定之第三
      人或區分所有權人或登記為公同共有，所生之登記規費、
      代書、契稅..等費用，均由家園社區管委會負擔（見協議
      書第五條）。嗣原告家園社區管委會於109年5月間已清償
      協議書所示全部款項等情，業據提出系爭建物建築使用執
      照、系爭建物登記謄本、本院99年度訴字第89號民事判決
      影本、系爭協議書影本等件為證（見本院卷第57至85頁）
      ，並為被告所不爭，復經本院依職權調取前開民事全卷核
      閱無訛，自堪信為真正。
（二）按稱合夥者，謂二人以上互約出資以經營共同事業之契約
      ，民法第667條第1項定有明文。查本件「華邦安居暨家園
      計劃」之全體投資會員係互約出資以經營購地建屋之共同
      事業，且選出「計劃委員會」之委員代表各投資人，依據
      華邦安居暨家園計劃團體協約承諾書、華邦安居暨家園計
      劃委員會組織章程，負責規劃、審核及執行該計劃之一切
      事宜，以達全體會員購地建屋自住之目的，並得於上開目
      的範圍內，使用或處分會員所繳納之投資款；又「計劃委
      員會」在新竹科學工業園區研新三路4號設有事務所，由
      主任委員擔任代表人，有本院前揭民事判決可參，足見「
      華邦安居暨家園計劃」之全體會員應屬合夥組織。
（三）次按系爭房屋既係兩造合夥所建，於建造完成後即係合夥
      財產，為兩造公同共有，不待登記而取得所有權；又建物
      所有權第一次登記，不以原始建築人為限，其在辦理登記
      前受讓建物所有權之人亦得為之，此觀土地登記規則第70
      條第1項第2款規定自明（最高法院81年度台上字第2327號
      判決參照）。再合夥為2人以上互約出資，以經營共同事
      業之契約；由該合夥契約所生之法律關係即為合夥關係；
      各合夥人之出資及其他合夥財產，為合夥人全體之公同共
      有；縱合夥財產之不動產信託登記為第三人名義所有，合
      夥人就其公同共有權仍不受影響（最高法院85年度台上字
      第1098號判決參照）。查系爭建物係「計畫委員會」以全
      體會員之出資並由被告擔任起造人於89年領取建築執照開
      始執行興建計劃，於91年興建完成，其第一層為幼稚園、
      辦公室、機電空間、第二層為聯誼廳、超級市場、第三層
      為健身中心文化教室、第四層為文化教室之供公眾使用建
      築物，並於91年6月30日以第一次登記為由，登記在被告
      名下，此為兩造所不爭執，並有系爭建物建築使用執照、
      建物謄本可憑（見本院卷第57、59頁）。是系爭建物既為
      全體合夥人出資興建，揆諸上開說明，於建照完成後即屬
      「華邦安居暨家園計劃」全體會員公同共有之合夥財產，
      並由全體投資會員與被告成立借名登記契約，將系爭建物
      之合夥財產登記在被告名下。是計劃委員會就此借名登記
      關係，本得代表「華邦安居暨家園計劃」全體會員逕向被
      告為終止借名登記之意思表示，並請求移轉登記。嗣「計
      劃委員會」於93年7月1日，將其本於系爭團體協約承諾書
      之未了事務，移由原告家園社區管委會完成交接，此有本
      院99年度訴字第89號判決書在卷可稽，是原告家園社區管
      委會管委會已受讓系爭標的之法律關係，自非不得本於該
      團體協約承諾書之約定，向被告為終止借名登記關係請求
      移轉登記。查原告家園社區管委會業於98年10月19日委請
      律師發函終止雙方間借名登記契約，是被告與全體投資會
      員間之借名登記關係業已合法終止，被告即有將系爭建物
      移轉予家園社區全體區分所有權人公同共有之義務。
（四）再按公同共有物之處分及其他之權利行使，除法律另有規
      定外，應得公同共有人全體之同意；第820 條、第821 條
      及第826 條之1之規定，於公同共有準用之；各共有人對
      於第三人，得就共有物之全部，為本於所有權之請求。但
      回復共有物之請求，僅得為共有人全體之利益為之，民法
      第828 條第2 項、第3 項及第821 條分別定有明文。又公
      同共有債權人起訴請求債務人履行債務，係公同共有債權
      之權利行使，非屬回復公同共有債權之請求，尚無民法第
      821 條規定之準用；而應依同法第831 條準用第828 條第
      3 項規定，除法律另有規定外，須得其他公同共有人全體
      之同意，或由公同共有人全體為原告，其當事人之適格始
      無欠缺（最高法院104 年度第3 次民事庭會議㈠決議意旨
      、104 年度台上字第1549號判決意旨可資參照）。故公同
      共有人除本於所有權之請求，而得準用民法第821 條之規
      定，為全體共有人利益單獨對第三人為請求外，倘係基於
      公同共有之法律關係對他公同共有人或非他公同共有人之
      第三人為請求者，仍屬固有必要共同訴訟，應由公同共有
      人全體起訴或應訴，其當事人適格始無欠缺。本件先位原
      告唐甸崎等23人，雖為家園社區之區分所有權人，並與其
      他社區住戶繼受計劃委員會全體會員與被告間就系爭建物
      借名登記之法律關係，惟此借名登記契約終止後所生之返
      還請求權，核係公同共有債權之行使而非回復公同共有物
      之請求，揆諸前開見解，為固有必要共同訴訟，應得全體
      公同共有人同意或由全體公同共有人為原告，當事人始為
      適格。則先位原告唐甸崎等部分區分所有權人，訴請被告
      移轉系爭建物予全體公同共有人，當事人適格之訴訟要件
      既有欠缺，不能准許。
（五）又備位原告家園社區管委會與被告於108年間簽立系爭協
      議書，其中第5條約定，被告應於家園社區管委會清償臺
      灣高等法院106年度重上更(一)字第133號判決所示之款項
      後，將系爭建物移轉登記於家園社區管委會所指定之第三
      人或區分所有權人或登記為公同共有。而家園社區管委會
      業已清償完畢，亦為兩造所不爭。從而，備位原告依系爭
      協議書約定，請求被告將系爭建物所有權應有部分移轉登
      記予附表(H)所示之人，自屬有據，應予准許。
四、綜上所述，先位原告唐甸崎等23人請求被告將系爭建物所有
    權移轉登記予原告在內如附表(G)欄所示之人公同共有，因
    屬當事人不適格，為無理由，應予駁回。備位原告家園社區
    管委會依據系爭協議書約定，請求被告將系爭建物所有權應
    有部分移轉登記予附表（A)欄所示之人，應有部分如(H)欄
    所示，核屬有據，應予准許。
五、本件事證已明，兩造其餘攻擊防禦方法及爭點，核與本件判
    決結果無涉，爰不一一論述。
六、據上論結，本件先位原告之訴為無理由，備位之訴為有理  
    由，依民事訴訟法第78條，判決如主文。 　　
中　　華　　民　　國　　110 　年　　5 　　月　　18　　日
                  民事第一庭法　　　官　楊明箴
以上正本係照原本作成。
如對本判決上訴，須於判決送達後20日內向本院提出上訴狀。如
委任律師提起上訴者，應一併繳納上訴審裁判費。
中　　華　　民　　國　　110 　年　　5 　　月　　20　　日
                                書記官　劉亭筠
　　　　　　　　　　　　　　　　　　
附表         序號 A.姓名 B.統一編號 C.地址(專有建物門牌碼) D.專有建物登記之應有部分 E．活動中心土地謄本登記次序 F．活動中心土地謄本所登記之應有部分 G．聲明第一項請求請求移轉登記為全體公同共有人 H．聲明第二項請求移轉活動中心建物之應有部分 1 周世傑 Z000000000 新竹縣○○鄉○○村○○路00巷0號 1/1 0155 166/29730 1/1 1/182 2 胡春輝 Z000000000 新竹縣○○鄉○○村○○路00巷0號 1/1 0154 166/29730 1/1 1/182 3 鄭婈鈺 Z000000000 新竹縣○○鄉○○村○○路00巷0號 1/1 0130 166/29730 1/1 1/182 4 陳昶佑 Z000000000 新竹縣○○鄉○○村○○路00巷0號 1/1 0234 166/29730 1/1 1/182 5 徐肇鴻 Z000000000 新竹縣○○鄉○○村○○路00巷00號 1/1 0211 166/29730 1/1 1/182 6 劉郁清 Z000000000 新竹縣○○鄉○○村○○路00巷00號 1/1 0096 166/29730 1/1 1/182 7 陳俊宏（註1） Z000000000 新竹縣○○鄉○○村○○路00巷00號 1/1 0006 166/29730 1/1 1/182 8 盧志玲 Z000000000 新竹縣○○鄉○○村○○路00巷0號 1/1 0229 166/29730 1/1 1/182 9 林鄭金木 Z000000000 新竹縣○○鄉○○村○○路00巷0號 1/1 0098 166/29730 1/1 1/182 10 周聯芬  Z000000000 新竹縣○○鄉○○村○○路00巷0號 1/2 0205 83/29730 1/1 1/364  仝長松 Z000000000  1/2 0204 83/29730 1/1 1/364 11 沈孟燕 Z000000000 新竹縣○○鄉○○村○○路00巷0號 1/1 0067 166/29730 1/1 1/182 12 林慧霞 Z000000000 新竹縣○○鄉○○村○○路00巷0號 1/1 0008 166/29730 1/1 1/182 13 詹郁玲 Z000000000 新竹縣○○鄉○○村○○路00巷0號 1/1 009 166/29730 1/1 1/182 14 陳佩蕙 Z000000000 新竹縣○○鄉○○村○○路00巷0號 1/1 0010 166/29730 1/1 1/182 15 葉明霖 Z000000000 新竹縣○○鄉○○村○○路00巷0號 1/1 0140 166/29730 1/1 1/182 16  Z000000000 新竹縣○○鄉○○村○○路00巷00號 1/2 　 　 　 　  余淑蓮（註2） Z000000000  1/2 0230 166/29730 1/1 1/182 17 劉定倫 Z000000000 新竹縣○○鄉○○村○○路00巷00號 1/1 0228 166/29730 1/1 1/182 18 徐月卿 Z000000000 新竹縣○○鄉○○村○○路00巷00號 1/1 0142 166/29730 1/1 1/182 19 張敏敏(註3) Z000000000 新竹縣○○鄉○○村○○路00巷00號 1/1 0164 166/29730 1/1 1/182 20 唐甸崎 Z000000000 新竹縣○○鄉○○村○○路00巷00號 1/1 012 166/29730 1/1 1/182 21 鄭栢鋒（註4） Z000000000 新竹縣○○鄉○○村○○路00巷00號 1/2 0188 166/29730  　   Z000000000  1/2 　 　 1/1 1/182 22 陳巧樺 Z000000000 新竹縣○○鄉○○村○○路00巷00號 1/1 0163 166/29730 1/1 1/182 23 吳瑞聰 Z000000000 新竹縣○○鄉○○村○○路00巷00號 1/1 0069 166/29730 1/1 1/182 24 曹冠和 Z000000000 新竹縣○○鄉○○村○○路00巷0號 1/1 0207 166/29730 1/1 1/182 25 陸偉松 Z000000000 新竹縣○○鄉○○村○○路00巷0號 1/1 0232 166/29730 1/1 1/182 26 黃志毅 Z000000000 新竹縣○○鄉○○村○○路00巷0號 1/1 0013 166/29730 1/1 1/182 27 賴陽坤 Z000000000 新竹縣○○鄉○○村○○路00巷0號 1/1 0016 166/29730 1/1 1/182 28 黃桂蘭 Z000000000 新竹縣○○鄉○○村○○路00巷0號 1/1 0017 166/29730 1/1 1/182 29 梁文豪(註5) Z000000000 新竹縣○○鄉○○村○○路00巷0號 1/1 0018 166/29730 1/1 1/182 30 蔡麗君 Z000000000 新竹縣○○鄉○○村○○路00巷0號 1/1 0235 166/29730 1/1 1/182 31 張瑋君 Z000000000 新竹縣○○鄉○○村○○路00巷0號 1/1 0020 166/29730 1/1 1/182 32 張瓊月 Z000000000 新竹縣○○鄉○○村○○路00巷00號 1/1 0227 166/29730 1/1 1/182 33 蔡雨霖 Z000000000 新竹縣○○鄉○○村○○路00巷00號 1/1 0022 166/29730 1/1 1/182 34 張榮正 Z000000000 新竹縣○○鄉○○村○○路00巷00號 1/1 0189 166/29730 1/1 1/182 35 馮汝琪 Z000000000 新竹縣○○鄉○○村○○路00巷00號 1/1 0181 166/29730 1/1 1/182 36 葉明英 Z000000000 新竹縣○○鄉○○村○○路00巷00號 1/1 0024 166/29730 1/1 1/182 37 黃鎮康 Z000000000 新竹縣○○鄉○○村○○路00巷00號 1/1 0070 166/29730 1/1 1/182 38 林勇欣 Z000000000 新竹縣○○鄉○○村○○路00巷00號 1/1 0237 166/29730 1/1 1/182 39 黃瑞萍 Z000000000 新竹縣○○鄉○○村○○路00巷00號 1/1 0166 166/29730 1/1 1/182 40 陳梅玲(註9) Z000000000 新竹縣○○鄉○○村○○路00巷00號 1/1 0149 498/29730 1/1 3/182 41 黃梅英 Z000000000 新竹縣○○鄉○○村○○路00巷00號 1/1 0025 166/29730 1/1 1/182 42 葉仰森 Z000000000 新竹縣○○鄉○○村○○路00巷00號 1/1 0026 166/29730 1/1 1/182 43 陳在澄 Z000000000 新竹縣○○鄉○○村○○路00巷0號 1/1 0071 166/29730 1/1 1/182 44 黃明和 Z000000000 新竹縣○○鄉○○村○○路00巷0號 1/1 0072 166/29730 1/1 1/182 45 陳三富 Z000000000 新竹縣○○鄉○○村○○路00巷0號 1/1 0208 166/29730 1/1 1/182 46 曾麗雲 Z000000000 新竹縣○○鄉○○村○○路00巷0號 1/1 0099 166/29730 1/1 1/182 47 黃  玟 Z000000000 新竹縣○○鄉○○村○○路00巷0號 1/1 0100 166/29730 1/1 1/182 48 簡瑞欽 Z000000000 新竹縣○○鄉○○村○○路00巷0號 1/1 0184 166/29730 1/1 1/182 49 林欣慧(註6) Z000000000 新竹縣○○鄉○○村○○路00巷0號 1/1 　 　 1/1 1/182 50 楊琇雯 Z000000000 新竹縣○○鄉○○村○○路00巷0號 1/1 0122 166/29730 1/1 1/182 51 黃美雲 陳漢維   陳漢穎 Z000000000 Z000000000 Z000000000 新竹縣○○鄉○○村○○路00巷00號 公同共有1/1 016     218     219 166/29730     166/29730     166/29730 1/1 公同共有     1/182 52 林豐隆 Z000000000 新竹縣○○鄉○○村○○路00巷00號 1/1 0074 166/29730 1/1 1/182 53 楊紋紋(註7) Z000000000 新竹縣○○鄉○○村○○路00巷00號 1/1 0123 166/29730 1/1 1/182 54 陳淑雯 Z000000000 新竹縣○○鄉○○村○○路00巷00號 1/1 0075 166/29730 1/1 1/182 55 郭景桓 Z000000000 新竹縣○○鄉○○村○○路00巷00號 1/1 0076 166/29730 1/1 1/182 56 葉玉如 Z000000000 新竹縣○○鄉○○村○○路00巷00號 1/1 0077 166/29730 1/1 1/182 57 何杏栖 Z000000000 新竹縣○○鄉○○村○○路00巷00號 有土地，毛胚屋，無使照。 0150 166/29730 1/1 1/182 58 周明賢 Z000000000 新竹縣○○鄉○○村○○路00巷00號 1/1 0190 166/29730 1/1 1/182 59 邱清彰 Z000000000 新竹縣○○鄉○○村○○路00巷00號 1/1 0120 166/29730 1/1 1/182 60 李宏偉 Z000000000 新竹縣○○鄉○○村○○路00巷00號 1/2 0215 83/29730 1/1 1/364  李宏傑 Z000000000  1/2 0214 83/29730 1/1 1/364 61 江順旺 Z000000000 新竹縣○○鄉○○村○○路00巷00號 1/1 0191 166/29730 1/1 1/182 62 馮秋蓮 Z000000000 新竹縣○○鄉○○村○○路00巷00號 1/1 0172 166/29730 1/1 1/182 63 黃玉美(註8) Z000000000 新竹縣○○鄉○○村○○路00巷00號 1/1 　 　 1/1 1/182 64 吳志文 Z000000000 新竹縣○○鄉○○村○○路00巷00號 1/1 0156 166/29730 1/1 1/182 65 朱曼婷 Z000000000 新竹縣○○鄉○○村○○路00巷00號 1/1 0031 166/29730 1/1 1/182 66 孔金城 Z000000000 新竹縣○○鄉○○村○○路00巷00號 1/1 0032 166/29730 1/1 1/182 67 周淑貞 Z000000000 新竹縣○○鄉○○村○○路00巷00號 1/1 0033 166/29730 1/1 1/182 68 陳梅玲(註9) Z000000000 新竹縣○○鄉○○村○○路00巷00號 有土地，房屋未完成。 　 　 　 3/182　 69 陳梅玲(註9) Z000000000 新竹縣○○鄉○○村○○路00巷00號 有土地，房屋未完成。 　 　 　 　 70 左克偉 Z000000000 新竹縣○○鄉○○村○○路00巷0號 1/1 0079 166/29730 1/1 1/182 71 呂凌宇 Z000000000 新竹縣○○鄉○○村○○路00巷0號 1/1 0206 166/29730 1/1 1/182 72 林貞惠 Z000000000 新竹縣○○鄉○○村○○路00巷0號 1/1 0095 166/29730 1/1 1/182 73 廖惟中(註10) Z000000000 新竹縣○○鄉○○村○○路00巷0號 1/1 0183 166/29730 1/1 1/182 74 黃再傳 Z000000000 新竹縣○○鄉○○村○○路00巷0號 1/1 0080 332/29730 1/1 2/182 75 黃再傳 Z000000000 新竹縣○○鄉○○村○○路00巷00號 1/1 　 　 　 　 76 劉盈利(註11) Z000000000 新竹縣○○鄉○○村○○路00巷0號 1/1 0131 166/29730 1/1 1/182 77 馬致遠 Z000000000 新竹縣○○鄉○○村○○路00巷0號 1/1 0151 166/29730 1/1 1/182 78 張耀文 Z000000000 新竹縣○○鄉○○村○○路00巷0號 1/1 0192 166/29730 1/1 1/182 79 孫素媛 Z000000000 新竹縣○○鄉○○村○○路00巷0號 1/1 0034 166/29730 1/1 1/182 80 陳能勝 Z000000000 新竹縣○○鄉○○村○○路00巷0號 1/1 0035 166/29730 1/1 1/182 81 李岳勳 Z000000000 新竹縣○○鄉○○村○○路00巷0號 1/1 0226 166/29730 1/1 1/182 82 甯中和 Z000000000 新竹縣○○鄉○○村○○路00巷0號 1/1 0082 166/29730 1/1 1/182 83 楊筑甯 Z000000000 新竹縣○○鄉○○村○○路00巷0號 1/2 0171 83/29730 1/1 1/364  楊智羽 Z000000000  1/2 0170 83/29730 1/1 1/364 84 林月霞 Z000000000 新竹縣○○鄉○○村○○路00巷0號 1/1 0193 166/29730 1/1 1/182 85 王旭  Z000000000 新竹縣○○鄉○○村○○路00巷0號 1/1 0036 166/29730 1/1 1/182 86 尹桀輝 外籍人士     OC00000000 新竹縣○○鄉○○村○○路00巷0號 1/1 0146 166/29730 1/1 1/182 87 韓宇麒(註12) Z000000000 新竹縣○○鄉○○村○○路00巷0號 1/1 0102 166/29730 1/1 1/182 88 陳章鑑 Z000000000 新竹縣○○鄉○○村○○路00巷0號 1/1 0037 166/29730 1/1 1/182 89 蔡東敏 Z000000000 新竹縣○○鄉○○村○○路00巷00號 1/1 0038 166/29730 1/1 1/182 90 林黎蕙 Z000000000 新竹縣○○鄉○○村○○路00巷0號 1/1 0039 166/29730 1/1 1/182 91 吳志彥 Z000000000 新竹縣○○鄉○○村○○路00巷0號 1/1 0040 166/29730 1/1 1/182 92 陳姿伶 Z000000000 新竹縣○○鄉○○村○○路00巷0號 1/1 0041 166/29730 1/1 1/182 93 張秀娟 Z000000000 新竹縣○○鄉○○村○○路00巷0號 1/1 0042 166/29730 1/1 1/182 94 朱麗媛 Z000000000 新竹縣○○鄉○○村○○路00巷0號 1/1 0103 166/29730 1/1 1/182 95 徐德英 Z000000000 新竹縣○○鄉○○村○○路00巷0號 1/1 0104 166/29730 1/1 1/182 96 蔡秋籐 Z000000000 新竹縣○○鄉○○村○○路00巷0號 1/1 0043 332/29730 1/1 2/182 97 蔡秋籐 Z000000000 新竹縣○○鄉○○村○○路00巷0號 1/1 　 　 　 　 98 翁淑芬 Z000000000 新竹縣○○鄉○○村○○路00巷0號 1/1 0083 166/29730 1/1 1/182 99 黃建中(註13) Z000000000 新竹縣○○鄉○○村○○路00巷0號 1/1 0168 166/29730 1/1 1/182 100 林淑華 Z000000000 新竹縣○○鄉○○村○○路00巷0號 1/2 0173 83/29730 1/1 1/364  管順婷 Z000000000  1/2 0174 83/29730 1/1 1/364 101 黃則夫 Z000000000 新竹縣○○鄉○○村○○路00巷0號 1/1 0085 166/29730 1/1 1/182 102 華景電通 統編00000000 新竹縣○○鄉○○村○○路00巷0號 1/1 0161 166/29730 1/1 1/182 103 黃孟達 Z000000000 新竹縣○○鄉○○村○○路00巷00號 1/1 0044 166/29730 1/1 1/182 104 蔡牧男 Z000000000 新竹縣○○鄉○○村○○路00巷00號 1/1 0194 166/29730 1/1 1/182 105 侯健慕(註14) Z000000000 新竹縣○○鄉○○村○○路00巷00號 1/1 　 　 1/1 1/182 106 楊棠秋 Z000000000 新竹縣○○鄉○○村○○路00巷00號 1/1 0124 166/29730 1/1 1/182 107 黃良吉 Z000000000 新竹縣○○鄉○○村○○路00巷00號 1/1 0223 166/29730 1/1 1/182 108 段素芬 Z000000000 新竹縣○○鄉○○村○○路00巷00號 1/1 0220 166/29730 1/1 1/182 109 楊文鏞 Z000000000 新竹縣○○鄉○○村○○路00巷00號 1/1 0045 166/29730 1/1 1/182 110 黃珮芳(註15) Z000000000 新竹縣○○鄉○○村○○路00巷00號 1/1 0046 166/29730 1/1 1/182 111 楊勝賢(註16) Z000000000 新竹縣○○鄉○○村○○路00巷00號 1/1 　 　 1/1 1/182 112 蔡庭嘉 Z000000000 新竹縣○○鄉○○村○○路00巷00號 1/1 0216 166/29730 1/1 1/182 113 彭士勳 Z000000000 新竹縣○○鄉○○村○○路00巷00號 1/1 0213 166/29730 1/1 1/182 114 陳明清 Z000000000 新竹縣○○鄉○○村○○路00巷00號 1/1 0049 166/29730 1/1 1/182 115 李洪秀蓮 Z000000000 新竹縣○○鄉○○村○○路00巷00號 1/1 0050 166/29730 1/1 1/182 116   Z000000000 新竹縣○○鄉○○村○○路00巷00號  　 　 　 　  林王素梅(註17)   1/2 0195 166/29730 1/1 1/182 117 郭肇立 Z000000000 新竹縣○○鄉○○村○○路00巷00號 1/1 0105 166/29730 1/1 1/182 118 張志銘 Z000000000 新竹縣○○鄉○○村○○路00巷00號 1/2 0106 83/29730 1/1 1/364  羅秀芝 Z000000000  1/2 0107 83/29730 1/1 1/364 119 熊斐雯 Z000000000 新竹縣○○鄉○○村○○路00巷00號 1/1 0209 166/29730 1/1 1/182 120 謝式富 Z000000000 新竹縣○○鄉○○村○○路00巷00號 1/1 0108 166/29730 1/1 1/182 121 詹琦華 Z000000000 新竹縣○○鄉○○村○○路00巷0號 1/1 0196 166/29730 1/1 1/182 122 王維瀚 Z000000000 新竹縣○○鄉○○村○○路00巷0號 1/1 0239 166/29730 1/1 1/182 123 耿玉萍 Z000000000 新竹縣○○鄉○○村○○路00巷0號 1/1 0087 166/29730 1/1 1/182 124 潘貴香 Z000000000 新竹縣○○鄉○○村○○路00巷0號 1/1 0052 166/29730 1/1 1/182 125 謝正祥 Z000000000 新竹縣○○鄉○○村○○路00巷0號 1/1 0118 166/29730 1/1 1/182 126 林素香 Z000000000 新竹縣○○鄉○○村○○路00巷0號 1/1 0133 166/29730 1/1 1/182 127 陳瑋婷 Z000000000 新竹縣○○鄉○○村○○路00巷0號 1/1 0231 166/29730 1/1 1/182 128 秦光恒 Z000000000 新竹縣○○鄉○○村○○路00巷0號 1/1 0152 166/29730 1/1 1/182 129 甘淑榕 Z000000000 新竹縣○○鄉○○村○○路00巷00號 1/1 0197 166/29730 1/1 1/182 130 王瑋彣 Z000000000 新竹縣○○鄉○○村○○路00巷00號 1/1 0182 166/29730 1/1 1/182 131 陳慧菱(註20) Z000000000 新竹縣○○鄉○○村○○路00巷00號 有土地，無房屋。 　 　 　 　 132 李永文(註18) Z000000000 新竹縣○○鄉○○村○○路00巷00號 1/1 0121 166/29730 1/1 1/182 133 鄧猜（註19）  Z000000000 新竹縣○○鄉○○村○○路00巷00號 1/1 0158 332/29730 1/1 2/182 134 鄧猜  Z000000000 新竹縣○○鄉○○村○○路00巷00號 1/1 　 　 　 　 135 陳煥達 Z000000000 新竹縣○○鄉○○村○○路00巷00號 1/1 0185 166/29730 1/1 1/182 136 洪金燕 Z000000000 新竹縣○○鄉○○村○○路00巷00號 1/1 0055 166/29730 1/1 1/182 137 許智仁 Z000000000 新竹縣○○鄉○○村○○路00巷00號 1/1 0056 166/29730 1/1 1/182 138 陳煥文 Z000000000 新竹縣○○鄉○○村○○路00巷00號 1/1 0109 166/29730 1/1 1/182 139 陳煥升 Z000000000 新竹縣○○鄉○○村○○路00巷00號 1/1 0110 166/29730 1/1 1/182 140 黃子桓 Z000000000 新竹縣○○鄉○○村○○路00巷00號 1/1 0238 166/29730 1/1 1/182 141 陳慧菱(註20) Z000000000 新竹縣○○鄉○○村○○路00巷00號 1/1 0088 332/29730 1/1 2/182 142 王裕隆 Z000000000 新竹縣○○鄉○○村○○路00巷0號 1/1 0159 166/29730 1/1 1/182 143 黃其耀 Z000000000 新竹縣○○鄉○○村○○路00巷0號 1/1 0057 166/29730 1/1 1/182 144 吳瑞治 Z000000000 新竹縣○○鄉○○村○○路00巷0號 1/1 0014 166/29730 1/1 1/182 145 蔣星星 Z000000000 新竹縣○○鄉○○村○○路00巷00號 1/1 0015 166/29730 1/1 1/182 146 蔡東錡 Z000000000 新竹縣○○鄉○○村○○路00巷00號 1/1 0199 166/29730 1/1 1/182 147 林信宏 Z000000000 新竹縣○○鄉○○村○○路00巷0號 1/1 0162 166/29730 1/1 1/182 148 謝景湖 Z000000000 新竹縣○○鄉○○村○○路00巷0號 1/1 0236 166/29730 1/1 1/182 149 陳銘杰 Z000000000 新竹縣○○鄉○○村○○路00巷0號 1/1 0058 166/29730 1/1 1/182 150 陳兆江 Z000000000 新竹縣○○鄉○○村○○路00巷0號 1/1 0059 166/29730 1/1 1/182 151 李佩眞 Z000000000 新竹縣○○鄉○○村○○路00巷0號 1/1 0180 166/29730 1/1 1/182 152 李美琴 Z000000000 新竹縣○○鄉○○村○○路00巷0號 1/1 0061 166/29730 1/1 1/182 153 田祥君 Z000000000 新竹縣○○鄉○○村○○路00巷0號 1/1 0221 166/29730 1/1 1/182 154 宋嘉言 Z000000000 新竹縣○○鄉○○村○○路00巷0號 1/1 0186 166/29730 1/1 1/182 155 鍾明清 Z000000000 新竹縣○○鄉○○村○○路00巷00號 1/2 0111 83/29730 1/1 1/364  謝碧霞 Z000000000  1/2 0112 83/29730 1/1 1/364 156 彭國光（註21） Z000000000 新竹縣○○鄉○○村○○路00巷00號 1/2 0201 166/29730 1/1 1/182     1/2 　 　 　 　 157 楊中明 Z000000000 新竹縣○○鄉○○村○○路00巷00號 1/1 0062 166/29730 1/1 1/182 158 楊盛仁 Z000000000 新竹縣○○鄉○○村○○路00巷00號 1/1 0233 166/29730 1/1 1/182 159 何鳳珍 Z000000000 新竹縣○○鄉○○村○○路00巷00號 1/1 0114 166/29730 1/1 1/182 160 郭葆謙 Z000000000 新竹縣○○鄉○○村○○路00巷00號 1/1 0169 166/29730 1/1 1/182 161 梁雅菁 Z000000000 新竹縣○○鄉○○村○○路00巷00號 1/1 0134 166/29730 1/1 1/182 162 賀孝淇 Z000000000 新竹縣○○鄉○○村○○路00巷00號 1/2 0225 166/29730 1/1 1/364  陳璧瑩 Z000000000  1/2 0176 166/29730 1/1 1/364 163 賀孝廉(註22) Z000000000 新竹縣○○鄉○○村○○路00巷00號 1/1 0179 166/29730 1/1 1/182 164 陳玄玲 Z000000000 新竹縣○○鄉○○村○○路00巷00號 1/1 0119 166/29730 1/1 1/182 165 王茂駿 Z000000000 新竹縣○○鄉○○村○○路00巷00號 1/1 0115 166/29730 1/1 1/182 166 彭俊翔 Z000000000 新竹縣○○鄉○○村○○路00巷00號 1/1 0125 166/29730 1/1 1/182 167 蔡國賢 Z000000000 新竹縣○○鄉○○村○○路00巷00號 1/1 0210 166/29730 1/1 1/182 168 陳玉瓊 Z000000000 新竹縣○○鄉○○村○○路00巷00號 1/1 0126 166/29730 1/1 1/182 169 吳芳枝 Z000000000 新竹縣○○鄉○○村○○路00巷00號 1/1 0137 166/29730 1/1 1/182 170 楊明盈 Z000000000 新竹縣○○鄉○○村○○路00巷00號 1/1 0203 166/29730 1/1 1/182 171 周超霞 Z000000000 新竹縣○○鄉○○村○○路00巷00號 1/1 0145 166/29730 1/1 1/182 172 許燦煌 Z000000000 新竹縣○○鄉○○村○○路00巷0號 1/1 0138 122/29730 1/1 1/182 173 萬宗瑋 Z000000000 新竹縣○○鄉○○村○○路00巷0號 1/1 0187 122/29730 1/1 1/182 174 郭維禮 Z000000000 新竹縣○○鄉○○村○○路00巷0號 1/1 0063 123/29730 1/1 1/182 175 張金水 Z000000000 新竹縣○○鄉○○村○○路00巷0號 1/1 0178 122/29730 1/1 1/182 176 郭建宏 Z000000000 新竹縣○○鄉○○村○○路00巷0號 1/1 0141 122/29730 1/1 1/182 177 劉茂松 Z000000000 新竹縣○○鄉○○村○○路00巷0號 1/1 0064 123/29730 1/1 1/182 178 李立民 Z000000000 新竹縣○○鄉○○村○○路00巷0號 1/1 0129 122/29730 1/1 1/182 179 郭榮山 Z000000000 新竹縣○○鄉○○村○○路00巷0號 1/1 0066 122/29730 1/1 1/182 180 胡春風(註23) Z000000000 新竹縣○○鄉○○村○○路00巷0號 1/2 0116 122/29730 1/1 1/364  藍姿琳 Z000000000  1/2 　 　 1/1 1/364 181 楊榮華 Z000000000 新竹縣○○鄉○○村○○路00巷0號 1/1 0065 122/29730 1/1 1/182 182 吳存達 Z000000000 新竹縣○○鄉○○村○○路00巷0號 1/1 0117 122/29730 1/1 1/182 　   　 　  664/29730 　 　 註1 活動中心土地登記次序006（原證五第1頁）所有權人為陳俊宏，專有建物由陳俊宏登記至配偶卓乃瑜名下時，未一併移轉登記活動中心之土地，卓乃瑜同意活動中心建物所有權登記於陳俊宏名下，讓活動中心之建物、土地為同一人所有。（已提供同意書）        註2 活動中心土地登記次序230（原證五第40頁）所有權人為余淑蓮，專有建物所有權人為余淑蓮、陳瑞霖共有，陳瑞霖同意將活動中心建物所有權登記予余淑蓮1/182。(已提供同意書)        註3 活動中心土地登記164（原證五第27頁）所有權人為張敏敏，專有建物所有權人為邱顯浩，二人為配偶關係，邱顯浩同意活動中心之土地登記於張敏敏名下，讓活動中心之建物、土地為同一人所有。（已提供同意書）        註4 活動中心土地登記次序188（原證五第32頁）所有權人為鄭栢鋒，專有建物所有權人為鄭栢鋒、鄭栢岳共有，二人同意將活動中心建物所有權登記予鄭栢岳應有部分1/182。        註5 活動中心土地登記次序018（原證五第3頁）所有權人為林秀霞，專有建物前由林秀霞登記至其配偶梁文豪名下時，未一併移轉登記活動中心之土地，惟因梁文豪目前人在大陸，無法提供同意書，請求仍登記於區分所有權人梁文豪名下。（未提供同意書）        註6 活動中心在辦理土地登記時，原地主彭鏡泉漏未登記予專有建物所有權人包含黃玉美、侯健慕、林欣慧、楊勝賢等四人，應有部分各為166/29730×4＝664/29730（登記次序002），故活動中心建物請求登記於林欣慧應有部分1/182。（不必提供同意書）        註7 活動中心土地登記次序123（原證五第21頁）所有權人為郭樹黨，惟郭樹黨為前專有建物之屋主，買賣時未一併過戶活動中心土地，請求將活動中心建物移轉登記予目前之專有建物所有權人楊紋紋。（不必提供同意書）        註8 原地主彭鏡泉漏未登記予活動中心土地予專有建物所有權人黃玉美，故活動中心建物請求登記於黃玉美應有部分1/182。（不必提供同意書）        註9 陳梅玲於社區共有三份專有土地的權利，編號分別為40、68、69，活動中心土地已登記498/29730，計三份，故編號68、69不再記載。請求登記活動中心建物應有部分3/182予陳梅玲。（不必提供同意書）        註10 活動中心土地登記次序183（原證五第31頁）所有權人為廖惟中，專有建物登記為廖明煌，二人為父子關係，移轉登記專有建物時，活動中心土地未一併過戶，請求移轉登記予廖惟中，讓活動中心之建物、土地為同一人所有。（已提供同意書）        註11 活動中心土地登記次序131（原證五第22頁）所有權人為劉盈利，專有建物登記陳春月，二人為配偶關係，移轉登記專有建物時，活動中心土地未一併過戶，因陳春月不願提供同意書，故請求將活動中心建物登記予陳春月（不必提供同意書）        註12 活動中心土地登記次序102（原證五第16頁）所有權人為韓宇麒，專有建物登記黃馨緩，二人為配偶關係，移轉登記專有建物時，活動中心土地未一併過戶，請求移轉登記予韓宇麒，讓活動中心之建物、土地為同一人所有。（已提供同意書）        註13 活動中心土地登記次序168（原證五第28頁）所有權人為黃建中，專有建物登記黃黎蓉，二人為配偶關係，移轉登記專有建物時，活動中心土地未一併過戶，請求移轉登記予黃建中，讓活動中心之建物、土地為同一人所有。（已提供同意書）        註14 原地主彭鏡泉漏未登記活動中心之土地予專有建物所有權人侯健慕，故活動中心建物請求登記於侯健慕應有部分1/182。（不必提供同意書）        註15 活動中心土地登記次序046（原證五第8頁）所有權人為張明發，惟張明發為前專有建物所有權人，買賣時未一併過戶活動中心土地，請求將活動中心建物移轉登記予現專建物所有權人黃珮芳應有部分1/182。（不必提供同意書）        註16 原地主彭鏡泉漏未登記活動中心之土地予專有建物所有權人楊勝賢，故活動中心建物請求登記於楊勝賢應有部分1/182。（不必提供同意書）        註17 活動中心土地登記次序195（原證五第34頁）所有權人為林王素梅，專有建物登記林澤宇、林王素梅共有，二人為母子關係，移轉登記專有建物應有部分1/2予林澤宇時，活動中心土地未一併過戶，請求移轉登記予林王素梅，讓活動中心之建物、土地為同一人所有。        註18 活動中心土地登記次序121（原證五第20頁）所有權人為李永文，專有建物登記徐雅琳、二人為配偶關係，請求移轉活動中心建物所有權予李永文，讓活動中心之建物、土地為同一人所有。（已提供同意書）        註19 活動中心土地登記次序158（原證五第26頁）所有權人為靳蓉，惟靳蓉為前專有建物所有權人，買賣時未一併過戶活動中心土地，請求將活動中心建物移轉登記予現專建物所有權人鄧猜應有部分2/182。（不必提供同意書）        註20 陳慧菱於社區共有二份專有土地的權利，編號分別為131、141，活動中心土地已登記332/29730，計二份，已於編號141請求登記應有部分2/182。（不必提供同意書）        註21 活動中心土地登記次序201（原證五第35頁）所有權人為彭國光，專有建物登記彭國光、廖雅卉、二人為配偶關係，請求移轉活動中心建物所有權予彭國光，讓活動中心之建物、土地為同一人所有。（已提供同意書）        註22 活動中心土地登記次序179（原證五第30頁）所有權人為賀孝廉，專有建物登記魏淑禎、二人為母子關係，請求移轉活動中心建物所有權予賀孝廉，讓活動中心之建物、土地為同一人所有。（已提供同意書）        註23 活動中心土地登記次序116（原證五第19頁）所有權人為李義溪為前專有建物所有權人，買賣時未一併過戶活動中心土地，請求將活動中心建物移轉登記予現專建物所有權人胡春風、藍姿琳應有部分各1/364。（不必提供同意書）